【裁判字號】    99,台上,6205
【裁判日期】    991007
【裁判案由】    偽造有價證券
【裁判全文】
最高法院刑事判決            九十九年度台上字第六二０五號
上  訴  人  甲○○
選任辯護人  楊俊彥律師
上列上訴人因偽造有價證券案件，不服台灣高等法院台中分院中
華民國九十八年二月十一日第二審判決（九十七年度上訴字第二
六八０號，起訴案號：台灣台中地方法院檢察署九十二年度偵緝
字第一一四七號），提起上訴，本院判決如下：
    主  文
上訴駁回。
    理  由
按刑事訴訟法第三百七十七條規定，上訴於第三審法院，非以判
決違背法令為理由，不得為之。是提起第三審上訴，應以原判決
違背法令為理由，係屬法定要件。如果上訴理由書狀並未依據卷
內訴訟資料，具體指摘原判決不適用何種法則或如何適用不當，
或所指摘原判決違法情事，顯與法律規定得為第三審上訴理由之
違法情形，不相適合時，均應認其上訴為不合法律上之程式，予
以駁回。本件原判決綜合全部卷證資料，認定上訴人甲○○有如
其事實欄所載之偽造文書、偽造有價證券犯行，已詳敘所憑之證
據與認定之理由；對於上訴人辯稱係經被害人乙○○同意始以其
名義申請本案空白支票，至被害人丙○○為發票人部分，應係誤
蓋云云，為不足採，亦依調查所得證據詳予指駁、說明。因認上
訴人該部分犯行明確，而撤銷第一審該部分之科刑判決，改判仍
依牽連犯關係，從一重論處上訴人連續意圖供行使之用，而偽造
有價證券罪刑。由形式上觀察，無足以影響判決結果之違法情形
存在。上訴意旨略以：乙○○已概括授權上訴人使用其名義之支
票，授權範圍非僅限支付汽車修配費用，上訴人申請本案支票自
在該授權範圍；乙○○關於支票、印章究係放置其住處，抑或同
意由上訴人隨身攜帶等供述前後不一，徵之證人鄭水順亦目睹上
訴人在汽車修配廠及乙○○住處簽發支票，乙○○供述顯與實情
不符；依證人黃瓊琚偵查之證詞，苟其偽立丙○○名義之支票，
何須其後前往銀行補蓋乙○○印章，原判決認定其偽造丙○○名
義之支票，有判決理由矛盾之違法等語。惟查：犯罪事實之認定
、證據之取捨及證明力之判斷，俱屬事實審法院之職權，苟其取
捨判斷不違背經驗與論理法則，即不能指為違法。原判決已詳細
說明非依憑證人即被害人乙○○之證詞為認定上訴人犯罪之唯一
證據，且就上訴人供承持乙○○之印鑑章領取其名義之支票簿，
以乙○○、丙○○名義簽立本案支票為使用等供詞，證人丙○○
、黃瓊琚、林意文分別於警詢、偵審之證詞，佐以卷附相關之支
票、退票理由單、領取支票簿登記簿、支票領取證、掛失止付票
據提示人資料查報表、遺失票據申報書、掛失止付憑證及銀行交
易紀錄表等證據資料，參互勾稽判斷，於理由內逐一論述剖明其
採證認事之理由，且就摒棄上訴人否認犯罪之各辯解，證人鄭水
順、陳適輝分別於偵審時關於乙○○知情上訴人於經營汽車修配
廠時簽立其支票之證詞，如何不足為上訴人有利之認定，於理由
內詳為論述、指駁，併敘明乙○○於民國九十年八月十二日即與
上訴人分手，乙○○、丙○○無概括授權或同意上訴人領取、簽
發本案支票等情之理由稽詳，所為論斷及說明，由形式上觀察，
無違經驗與論理法則，且屬事實審法院取捨證據職權之適法行使
，尚難漫指為違法；上訴人既有偽造有價證券之實情，證人黃瓊
琚關於上訴人其後補蓋乙○○印章之證詞，無礙上訴人於取得空
白支票後，偽造丙○○名義之支票犯行之認定，非適法之第三審
上訴理由。上訴意旨，對於原判決究竟如何違背法令，並未依據
卷內資料為具體之指摘，徒執陳詞，而為否認犯罪之事實爭辯，
並對原審採證認事之職權行使，任意爭執，難謂已符合首揭法定
上訴要件，其該部分之上訴不合法律上之程式，應予駁回。上訴
人牽連犯詐欺罪部分，原判決係依刑法第三百三十九條第一項論
處，核屬刑事訴訟法第三百七十六條第四款之案件，上揭偽造文
書、偽造有價證券部分之上訴既不合法，自無從就該牽連之輕罪
併為實體上審理，依刑事訴訟法第三百七十六條規定，此部分既
經第二審判決，自不得上訴於第三審法院，上訴人猶提起上訴，
顯非適法，應併予駁回。
據上論結，應依刑事訴訟法第三百九十五條前段，判決如主文。
中    華    民    國  九十九  年    十    月    七    日
                      最高法院刑事第十一庭
                          審判長法官  石  木  欽
                                法官  洪  佳  濱
                                法官  韓  金  秀
                                法官  段  景  榕
                                法官  周  煙  平
本件正本證明與原本無異
                                      書  記  官
中    華    民    國  九十九  年    十    月   十二   日
                                                      K

司法院資訊處製作；財團法人民間司法改革基金會備份。
